【裁判字號】    97,交聲,2834
【裁判日期】    980106
【裁判案由】    交管條例聲異
【裁判全文】
臺灣板橋地方法院交通法庭裁定        97年度交聲字第2834號
原處分機關  交通部公路總局臺北區監理所板橋監理站
異  議  人  甲○○
上列異議人因不服原處分機關於民國97年10月24日所為板監裁字
裁41-CZ0000000號違反道路交通管理事件裁決書所為處分，經聲
明異議，本院裁定如下：
    主  文
異議駁回。
    理  由
一、本件聲明異議意旨詳如附件聲明異議狀所載。
二、按汽車駕駛人，爭道行駛有機器腳踏車，不在規定車道行駛
    之情形者，處六百元以上一千八百元以下罰鍰，並記違規點
    數一點，道路交通管理處罰條例第45條第13款、第63條第1
    項第1 款分別定有明文。
三、經查：異議人於民國（下同）97年1 月2 日7 時40分許，騎
    用2GD-023 號重機車，行經台北縣板橋市○○路○ 段，不在
    規定車道行駛乙情，業據異議人於聲明異議狀中所不否認在
    卷，復有台北縣政府警察局「舉發違反道路交通管理事件通
    知單」及其違規照片各乙紙，在卷可稽，足堪認定。雖異議
    人以其未曾收受上開「舉發違反道路交通管理事件通知單」
    ，始未能依最低額自行繳納罰鍰云云，惟按道路交通管理事
    件統一裁罰基準及處理細則第5 條規定，處理違反道路交通
    管理事件，有關文書送達之程序，依行政程序法之規定而送
    達，於應受送達人之住居所、事務所或營業所為之；於應送
    達處所不獲會晤應受送達人時，得將文書付與有辨別事理能
    力之同居人、受僱人或應送達處所之接收郵件人員；送達，
    不能依前開規定為之者，得將文書寄存送達地之地方自治或
    警察機關，並作送達通知書兩份，1 份黏貼於應受送達人住
    居所、事務所、營業所或其就業處所門首，另1 份交由鄰居
    轉交或置於該送達處所信箱或其他適當位置，以為送達；前
    項情形，由郵政機關為送達者，得將文書寄存於送達地之郵
    政機關，行政程序法第72條第1 項、第73條第1 項及第74條
    第1 項、第2 項分別定有明文。再按民事訴訟法第138 條第
    2 項規定，寄存送達，自寄存之日起，經10日發生效力。此
    係因應受送達人未必能即時領取訴訟文書而知悉其內容，故
    特設此規定以保障其權益。行政程序法雖未如前述民事訴訟
    法增設第138 條第2 項規定，但基於保障應受送達人權益之
    同一理由，解釋上應認為有上開規定之類推適用。是台北縣
    政府警察局所填製上開「舉發違反道路交通管理事件通知單
    」乙紙，業據依法掛號寄送至異議人「台北縣土城市○○路
    451 巷6 號3 樓」住所地址，惟因未晤異議人本人或其合法
    受領之同居人或受僱人，而於97年1 月18日依法寄存在台北
    縣土城市清水郵局，並製作通知書二份黏貼及置於異議人上
    址信箱或其他適當地點，以為送達乙情，此有台北縣政府警
    察局送達證書乙紙可佐，足證上開「舉發違反道路交通管理
    事件通知單」，依法應已合法寄存送達予異議人收受，雖異
    議人辯稱未曾收受上開舉發通知單云云，然異議人當時確係
    設籍在前揭處所，則台北縣政府警察局將上開舉發通知單依
    上揭行政程序法規定為寄存送達，自無違法之處。綜上所述
    ，本件原處分機關以異議人上開違規行為明確，依道路交通
    管理處罰條例第45條第13款、第63條第1 項第1 款之規定，
    裁處異議人新台幣1800元之罰鍰，並記違規點數1 點，揆諸
    上述，自應無任何違法或不當之處。茲本件異議人不服原處
    分機關所為上開裁決書之處分，聲明異議，而空言指摘云云
    ，揆諸上述，為無理由，應予駁回。
據上論斷，應依道路交通案件處理辦法第19條，裁定如主文。
中    華    民    國    98    年    1     月    6     日
                    交通法庭  法  官  林 晏 鵬
上列正本證明與原本無異。
如不服本裁定，應於裁定送達後五日內敘明抗告理由，向本院提
出抗告狀。
                              書記官  陳 映 孜
中    華    民    國    98    年    1     月    6     日


司法院資訊處製作；財團法人民間司法改革基金會備份。
